最高法院民事裁定　　　　　　　　　　111年度台抗字第548號
再 抗告 人　李忠哲
　　　　　　陳世欣
　　　　　　吳承恩
　　　　　　王裕衡
共　　　同
訴訟代理人　徐仕瑋律師
　　　　　　周芳儀律師
　　　　　　趙昕姸律師
上列再抗告人因與旺矽科技股份有限公司間聲請假扣押事件，對
於中華民國111年2月10日臺灣高等法院裁定（110 年度勞抗更一
字第1號），提起再抗告，本院裁定如下：
    主  文
再抗告駁回。
再抗告訴訟費用由再抗告人負擔。
    理  由
    本件相對人旺矽科技股份有限公司以再抗告人原為伊員工，
於任職期間下載與重製伊之機密資料，並於民國106 年間陸續轉
職至伊競爭對手即第三人穎崴科技股份有限公司（下稱穎崴公司
），不法侵害伊之營業秘密、著作權，致伊於106年至108年受有
損害為由，向臺灣新竹地方法院聲請對再抗告人之財產為假扣押
，該法院以109年度勞全字第12號裁定（下稱第12 號裁定）予以
駁回，相對人對之提起抗告。
    原法院以：相對人主張再抗告人於離職前大量下載伊機密資
料，旋轉職穎崴公司，不法侵害伊之營業秘密、著作權等權利，
再抗告人及穎崴公司因侵害行為所得成本節省新臺幣（下同） 2
億6231萬3191元、獲取收益2億3477萬8000 元之不法利益，致伊
於106年至108年受有至少4億9709萬1191 元之損害，應對伊負連
帶責任等情，業據提出法務部調查局數位證據現場蒐證報告、再
抗告人李忠哲與穎崴公司往來電子郵件、稽核紀錄彙整表、臺灣
新竹地方檢察署檢察官起訴書、追加起訴書、財團法人臺灣經濟
科技發展研究院鑑定研究報告書以釋明。依上開鑑定研究報告書
所載，相對人開發該產品生命週期約3 年左右，穎崴公司因此節
省之成本金額，至少可延續至108 年。相對人曾以同一原因事實
，致其受有損害，就再抗告人因侵害行為自穎崴公司任職所得之
薪資、股利所得及股票價值總額等不法收入，及再抗告人自穎崴
公司處所得107 年度之不法利益，分別聲請智慧財產及商業法院
（改制前為智慧財產法院）核發108年度司民全字第12 號（下稱
第1裁定）、109年度民全字第1號假扣押裁定，准於1491 萬元、
6313萬2017元範圍內為假扣押，本件再於3461萬9225元範圍內為
其聲請假扣押之債權，合計1億1266萬1242 元，未逾其主張所受
損害之債權額，並無超額重覆聲請，且就其就假扣押之請求及其
損害之因果關係，已為釋明，雖分次聲請假扣押，亦與保全制度
本旨無違。再抗告人以相對人未對共同侵權行為之穎崴公司及其
負責人為假扣押，竟對其為假扣押，並非以保全強制執行為目的
，屬權利濫用云云，尚無可採。又李忠哲於109年2月至4 月陸續
處分其所持有穎崴公司股票5萬1000股，且相對人前執第1裁定對
李忠哲、再抗告人陳世欣之金融機構帳戶為保全執行結果，僅扣
得李忠哲設於中國信託商業銀行之帳戶存款56萬229 元，其餘帳
戶餘額均未達1000元，惟2人為停止上開執行程序，嗣於109 年1
、2月間依第1裁定分別提出反擔保金291萬元、210萬元，則相對
人主張2 人有隱匿財產之情，即非全然無據。再抗告人吳承恩、
王裕衡名下均無財產，而渠等1 年薪資、股利及股票價值，亦遠
低於相對人請求之本案債權數額3461萬9225元，並拒絕賠償相對
人，亦可認相對人上開請求日後有不能強制執行或甚難執行之虞
，應認相對人就假扣押原因已有釋明，縱釋明有所不足，既陳明
願供擔保補足之，是相對人聲請對再抗告人於3461萬9225元範圍
內為假扣押，應予准許。因而廢棄第12號裁定所為駁回相對人對
再抗告人於3461萬9225元範圍內為假扣押之聲請，改裁定准其供
擔保後為假扣押，經核並無適用法規顯有錯誤。再抗告意旨仍執
陳詞，指摘原裁定不當，或就原法院贅述而與上開認定無關部分
，謂其違背法令，聲明廢棄，非有理由。
    據上論結，本件再抗告為無理由。依民事訴訟法第495條之1
第2項、第481條、第449條第1項、第95條、第78條，裁定如主文
。
中    華    民    國   111    年    7     月    14    日
                      最高法院勞動法庭
                          審判長法官  高  孟  焄  
                                法官  彭  昭  芬  
                                法官  蘇  芹  英  
                                法官  邱  璿  如  
                                法官  徐  福  晋  
本件正本證明與原本無異
                                      書  記  官
中    華    民    國   111    年    7     月    20    日